臺灣高等法院刑事裁定
110年度聲字第4385號
抗  告  人
即  受刑人  梁修儒



上列抗告人因違反毒品危害防制條例等案件，對於本院中華民國
102年7月31日所為102年度聲字第2440號裁定，提起抗告，本院
裁定如下：
    主  文
抗告駁回。
    理  由
一、按於司法實務運作上，就所受理當事人或其相關人員的請求
    、聲明或聲請案，概不受其所用詞文拘束，亦即仍應尋繹其
    意涵，探求真意，而後依法律規定適切處理（最高法院105
    年度台抗字第408號裁定意旨參照）。又抗告為不服法院裁
    定而請求救濟之方法，不因其形式上誤用聲明異議或其他字
    樣而異其效力。查本件被告於民國110年11月12日經法務部○
    ○○○○○○向本院提出之書狀固記載「聲明異議狀」，然細繹其
    聲明異議狀所載內容，俱係對於本院102年度聲字第2440號
    裁定表示不服之意，是依前揭最高法院裁定意旨，堪認被告
    所提出之「聲明異議狀」係為「抗告狀」之誤載，應依刑事
    訴訟法抗告程序處理，合先敘明。　
二、抗告意旨略以：聲明異議人即受刑人梁修儒所犯如鈞院102
    年度聲字第2440號裁定之附表編號1至23所示之各罪，其中
    編號1至21所示之罪，本為同一審判之事項，卻經鈞院上開
    裁定定刑30年，顯然令受刑人遭受折磨，及消耗生命，應更
    定執行刑為17年，方為合理，爰請求鈞院裁銷上開違反限制
    加重原則之定應執行刑之裁定，重新更裁云云。
三、按原審法院認為抗告不合法律上之程式或法律上不應准許，
    或其抗告權已經喪失者，應以裁定駁回之，刑事訴訟法第40
    8條第1項前段定有明文。又裁定一經確定，即生形式的確定
    力，案件繫屬歸於消滅。而抗告係受裁定人不服尚未確定之
    裁定，請求撤銷或變更之救濟程序。當事人就前經抗告駁回
    確定之案件，重複提起抗告，自為法律上不應准許，應以裁
    定駁回（最高法院109年度台抗字第618號刑事裁定意旨參照
    ）。
四、查抗告人即受刑人梁修儒前曾不服本院102年7月31日所為之
    102年度聲字第2440號裁定，提起抗告，嗣經最高法院102年
    8月29日以102年度台抗字第761號裁定駁回其抗告確定，有
    本院及最高法院上開裁定在卷可按。受刑人今復就前經抗告
    駁回確定之案件，重複對本院上開確定之裁定提起抗告，揆
    諸前揭說明，自為法律上不應准許，應以裁定駁回。況受刑
    人本次抗告，顯已逾抗告之法定期間（刑事訴訟法第406條
    前段參照），乃不合法律上之程式，且無從補正，亦應予駁
    回。是本件抗告為無理由，應予駁回。　　
據上論斷，應依刑事訴訟法第408條第1項前段，裁定如主文。
中　　華　　民　　國　　110 　年　　11　　月　　30　　日
                  刑事第十九庭  審判長法　官  曾淑華
                                      法　官  李殷君
                                      法　官  陳文貴
以上正本證明與原本無異。
如不服本裁定，應於收受送達後五日內向本院提出抗告狀。
                                      書記官  俞妙樺
中　　華　　民　　國　　110 　年　　11　　月　　30　　日